# 公司注销清算，其他应收款减值“三阶段”变更？

提问人：bearsissi 时间：2022-07-18 10:48:48
请教各位老师，我司准备 7 月注销清算完毕，在此之前其他应收款“三阶段”减值模型，一直放在“第一阶段”，现清算公司，可能其他应收款无法收回，是否应该将其他应收款由“第一阶段”调整到“第三阶段”，全额计提减值。待清算完成后，做账务处理：
借：坏账准备
贷：其他应收款
请老师指点。谢谢！

回答人：chenyiwei
这里需要注意区分：导致“其他应收款无法收回”的事实和情况，是否在此前已经存在，即与本企业拟进行的清算无关，而是以往减值计提不足？如果是这种情况，则需进行前期差错更正处理。
如果是由于本企业拟进行的清算，基于资产快速变现需要，导致部分应收款项无法收回，而债务人的信用风险无明显变化，则这种情况下可收回金额的下降并非由于债务人信用风险原因，因而不能通过信用简直损失予以体现，而是体现为清算时的资产变现损失。